【裁判字號】    90,易,2815
【裁判日期】    901212
【裁判案由】    竊盜
【裁判全文】
臺灣高雄地方法院刑事判決                          九十年度易字第二八一五號
    公  訴  人  臺灣高雄地方法院檢察署檢察官
    被      告  甲○○
右列被告因竊盜案件，經檢察官提起公訴（九十年度偵字第一一四０九號），本院判
決如左：
    主  文
甲○○竊盜，處有期徒刑參月，如易科罰金，以參佰元折算壹日。扣案之機車鑰匙壹
把，沒收之。
    事  實
一、甲○○意圖為自己不法之所有，於民國九十年五月二十六日向與其同租屋於高雄
    市○○區○○路九十巷十二號二樓之室友乙○○借用車牌號碼ＷＩＥ－七一六號
    輕型機車一部時，乘機複製該機車之鑰匙一把，嗣於二十七日晚間十時許，在前
    開租屋處所之地下室，以該複製之機車鑰匙竊取上揭機車，並於同月二十九日搬
    離前開租處，後於九十年六月八日因張景弼在高雄市苓雅區○○○路五二巷六號
    地下室欲騎乘該機車時為警查獲，經警循線追查，始知上情，且扣得甲○○所有
    ，供騎乘機車所用之鑰匙一把。
二、案經高雄市政府警察局苓雅分局報請臺灣高雄地方法院檢察署檢察官偵查起訴。
    理  由
一、訊據被告甲○○否認有竊取被害人乙○○所有之機車之事實，辯稱：係被害人向
    伊借款新台幣（下同）二萬五千元，而將車質押給伊，伊於五月底搬家後，始順
    便將車子騎走，並未偷車云云。經查：右揭被害人乙○○係於九十年五月二十七
    日發現其機車遭人竊取之事實，業據被害人於警訊及本院調查時陳述甚詳（見九
    十年六月八日警訊筆錄、本院九十年十月十七日訊問筆錄），並有高雄市政府警
    察局苓雅分局三多路派出所員警工作紀錄簿足憑，而該機車係被告所騎走之事實
    ，亦據被告供承在卷（見本院九十年八月二十二日訊問筆錄），雖被告另辯稱：
    係被害人將車質押予伊云云，惟依被害人所提出之存摺明細，被害人於九十年六
    月四日尚有存款結餘二十萬餘元，此業經本院勘驗其郵局存簿屬實，另被害人平
    日係靠騎乘機車上下班，此亦據被告陳明（見九十年六月二十八日偵訊筆錄），
    是被害人在此一情況下焉有需要向被告借二萬五千元，而將自己平日上班所依賴
    之交通工具質押予被告。再被告所稱借款予被害人，依其所提之消費明細，被告
    係以信用卡預借現金二萬元，其金額與所稱借予被害人之金額本不相吻合，惟縱
    不論此，被告以此方式借錢予他人，其本身不僅須負擔手續費，又須支付循環利
    息，而被害人則毋庸支付任何利息，亦與常理不合，又依被告所稱，其與被害人
    之交情尚屬不錯（見本院九十年十一月二十八日審判筆錄），而被害人係於五月
    二十七日向警報案，則依被告所陳之兩人交情，被告是否有可能於向被告借完錢
    並將機車質押予被告後，隔日即向警報案謊稱機車遺失，是綜上所述，被告所辯
    ，顯不足採。從而，本案事證明確，被告犯行洵堪認定。
二、核被告所為，係犯刑法第三百二十條第一項之竊盜罪。爰審酌被告為圖方便，竟
    趁被害人不注意之際，心起貪念行竊，惟念其於本院審理時態度尚可，及該機車
    為八十七年出廠，業經被害人領回，有車輛竊盜資料個別查詢報表、贓物認領保
    管收據足參，對被害人所生之損害尚非重大等一切情狀，量處如主文所示之刑，
    並諭知易科罰金之折算標準。至扣案之鑰匙一把，係被告所持有並據以騎走上揭
    機車之用，惟該鑰匙並非被害人所有，此亦據被害人陳明，是足認該鑰匙應係被
    告所有，爰依刑法第三十八條第一項第二款，宣告沒收。
據上論斷，應依刑事訴訟法第二百九十九條第一項前段，刑法第三百二十條第一項、
第四十一條第一項、第三十八條第一項第二款，罰金罰鍰提高標準條例第一條前段、
第二條，判決如主文。
中      華      民      國      九十      年      十二    月    十二    日
                                臺灣高雄地方法院刑事第四庭
                                    法  官  楊  國  祥
右正本證明與原本無異。
如不服本判決，應於判決送達後十日內，向本院提出上訴狀。
                                    書記官  陳  怡  真
中      華      民      國    九十      年     十二   月      十二      日
附錄本判決論罪之法條：
刑法第三百二十條第一項
意圖為自己不法之所有或第三人不法之所有，而竊取他人之動產者，為竊盜罪，
處五年以下有期徒刑、拘役或五百元以下罰金。


司法院資訊處製作；財團法人民間司法改革基金會備份。
